臺灣臺中地方法院刑事判決　　　　 96年度中交簡上字第450號
上　訴　人
　　即
被　　　告　甲○○
上列被告因公共危險案件，不服本院臺中簡易庭九十六年度中交
簡字第九五八號中華民國九十六年三月二十七日第一審簡易判決
（聲請案號：臺灣臺中地方法院檢察署九十六年度偵字第三四八
二號），提起上訴，本院管轄第二審之合議庭判決如下：
    主  文
上訴駁回。
甲○○緩刑貳年。
    犯罪事實及理由
一、本案經本院審理結果，認第一審簡易判決認事用法及量刑均
    無不當，應予維持，並引用第一審判決書記載之事實、證據
    及理由（如附件）。
二、本件上訴人即被告甲○○（下稱被告）上訴意旨略以：被告
    對原審判決尚難甘服，爰依法提起上訴等語。
三、經查：
（一）按關於刑之量定，係實體法上賦予法院得為自由裁量之事
      項，苟已斟酌刑法第五十七條各款所列情狀，而未逾越法
      定刑度，或濫用其權限，即不得任意指摘為違法，最高法
      院七十二年上字第六六九六號、七十五年臺上字第七０三
      三號判例均可參照。且在同一犯罪事實與情節，如別無其
      他加重或減輕之原因，下級審法院量定之刑，亦無過重或
      失輕之不當情形，則上級審法院對下級審法院之職權行使
      ，原則上應予尊重（最高法院八十五年度臺上字第二四四
      六號判決參照）。
（二）被告於民國九十五年十二月二十四日下午一時四十五分許
      ，因飲酒後而達不能安全駕駛動力交通工具之程度，仍騎
      乘ＨＥＪ－七八六號機車上路，行經臺中市○區○○路與
      三民路口時，不慎與證人即告訴人陳昶毓所騎乘之機車發
      生碰撞，因而受有蜘蛛網膜下腔出血之傷害之事實，業據
      證人林貞蓁、陳昶毓於警詢時證稱屬實，並有原審簡易判
      決書羅列之證據可佐，事證明確，其犯行原堪以認定。因
      被告僅陳明對原審判決不服，並未提出其他上訴理由供本
      院參酌，且本院於審閱原審卷證資料及審酌刑法第五十七
      條各款所定之事由後，認原審量處被告有期徒刑四月，如
      易科罰金，以新臺幣一千元折算一日之刑，並無不當，其
      認事、用法亦無違誤之情形存在，被告上訴意旨既未具體
      陳明理由，其上訴即屬無據。
四、從而，本案經本院審理結果，認第一審判決之認事用法均無
    不當，且量刑亦屬妥適，應予維持。被告復未提出具體上訴
    理由供本院審酌，其上訴為無理由，應予駁回。末查，被告
    前雖曾於七十四年間因犯妨害風化罪，經法院判處有期徒刑
    五月確定，並已執行完畢，然其於上揭徒刑執行完畢後，五
    年以內未曾因故意犯罪而受有期徒刑以上刑之宣告，有臺灣
    高等法院被告前案紀錄表在卷可按，被告經此教訓，當知警
    惕而無再犯之虞，且被告於本次交通事故中，頭部遭受重創
    ，歷經數次手術，尚未完全康復，短期記憶受損，精神狀況
    不穩，仍須持續復健等情，亦據證人林貞蓁於偵查中證述屬
    實，並有被告之診斷證明書、行政院衛生署臺中醫院病例摘
    要附卷足餐，又本件檢察官於原聲請簡易判決處刑書中亦具
    體陳明應予被告緩刑之宣告，本院綜核各情，認對被告應無
    再犯之虞，對其所宣告之刑，以暫不執行為適當，爰併予宣
    告緩刑貳年，以啟自新。
五、被告經合法傳喚，無正當理由不到庭，爰不待其陳述，逕行
    判決。
據上論斷，應依刑事訴訟法第四百五十五條之一第一項、第三項
、第三百七十三條、第三百六十四條、第三百六十八條、第三百
七十一條，刑法第七十四條第一項第二款，判決如主文。
中　　華　　民　　國　　96　　年　　7 　　月　　 6　　日
                  臺灣臺中地方法院刑事第十一庭
                          審判長法  官  王世華
                                法  官  丁智慧
                                法  官  莊嘉蕙
上正本證明與原本無異
不得上訴
                                書記官  劉易柔
中　　華　　民　　國　　96　　年　　7 　　月　　 6　　日
附錄本案論罪科刑法條全文：
中華民國刑法第185條之3
服用毒品、麻醉藥品、酒類或其他相類之物，不能安全駕駛動力
交通工具而駕駛者，處1年以下有期徒刑、拘役或3萬元以下罰金
。
